# Vorstandssitzung 22.09.2020

Anwesende Vorstände: Dominik Helle, Jörg Thomsen, Jochen Topf, Hanna Krüger  
Gäste: gislars, Hafi, JakobMiksch, Marc, Nakaner, Okilimu

Start: 20:05 Uhr  
Ende: 20:37 Uhr

Nächster Vorstandssitzung:

- Donnerstag, den 05.11.2020 um 20:00 Uhr

Nächste Vereinstermine:

- Vorbereitungstreffen BKG-Workshop am Mittwoch, den 23.09.2020 um 20:00 Uhr 
- Online-Event am Sonntag, den 27.09.2020 von 13:30 - 17:00 Uhr

## Themen

- Umlaufbeschluss: Beauftragung Logo für Konferenz 2021 (Ticket 182)
- Konferenzorganisation für 2021
- Firmenliste auf Webseite (Ticket 161)
- Beteiligung an Adminkosten der OSMF (Ticket 179)
- Sperrung des FOSSGIS Twitter-Accounts 
- Neuer Sysadmin für den FOSSGIS e.V.
- Neue Software für die Mitgliederverwaltung

# Gesprächsnotizen

## Umlaufbeschluss zum Konferenzlogo

*Gesprächsdauer: 2 min*

Die Designerin, die uns auch fürs Bürgerfest das Angebot gemacht hat, wird das Konferenzlogo für 2021 designen. Der Auftrag wurde bereits von Katja erteilt. Ein erster Entwurf ist bereits fertig und wird am Sonntag in großer Runde besprochen.


## Konferenzorganisation für 2021

*Gesprächsdauer: 13 min*

### Gründung eines Coreteams für die Konferenzorganisation (Ticket 183)

Link zum Ticket: https://gitlab.fossgis.de/vorstand/todos/-/issues/183

- Es soll ein Coreteam gegründet werden, das auch eine Budgetverantwortung trägt
- Findung des Coreteams am Sonntag beim Online-Event
- Alle Dokumente des Coreteams sollen ausschließlich im GitLab gesammelt werden. Das Vereinswiki soll zukünftig nicht mehr dafür verwendet werden
- Katja hat bereits angefangen die Konferenzseiten im Wiki etwas aufzuräumen und Vieles ins GitLab umzuziehen

### Erinnerungsmail an die Vereinsliste zum Online-Event

- Katja schreibt eine Erinnerungsmail an alle Vereinsmitglieder
- In der Mail soll auf die Gründung des Coreteams hingewiesen werden
	- Falls jemand Teil des Coreteams werden möchte, aber am Sonntag verhindert ist, soll sich per Mail an Katja wenden
- Zugangsdaten für die Onlinekonferenz sollen in dieser Mail und auf der Wikiseite bekannt gegeben werden

### Helfer fürs Online-Event gesucht

Link zum Ticket: https://gitlab.fossgis.de/fossgis-2021/fossgis-hybrid-denken/-/issues/2

- Katja bittet um technische Hilfe sowie Mitmoderatoren für Sonntag
- gute Übung für diejenigen, die bei der Sessionleitung/Administration einer Onlinekonferenz mithelfen möchten
- großen Aufwand bei der Technik verursacht die Konfiguration
    - nur Weniges kann selbst konfiguriert werden
    - viele Konfigurationsdetails müssen noch als Supportanfragen an Venueless gehen

## Firmenliste

*Gesprächsdauer: 8 min*

Link zur Mailsinglistendiskussion: https://lists.fossgis.de/mailman/private/verein-liste/2020-September/006467.html

- Diskussion auf der Mailingliste lief letzte Woche an
- Reaktion war sehr positiv, nur einige kleinere kritische Anmerkungen und Rückfragen
- bislang haben sich keine Freiwilligen für die Zusammenstellung einer solchen Liste gefunden
- Jörg sitzt sich daher den Hut auf

Idee zum weiteren Vorgehen:

- Fragenkatalog ausarbeiten, um Diskussion/kritische Fragen aufzuarbeiten und in den Verein zu geben
- Kriterienkatalog und Antragsformular für Aufnahme auf der Liste ausarbeiten
- evtl. über Gründung einer Arbeitsgruppe nachdenken


## Finanzielle Beteiligung an der Stelle des OSMF-Sysadmins

*Gesprächsdauer: 2 min*

- Beim Face-to-Face-Meeting in Berlin hat der Vorstand einstimmig beschlossen, dass sich der FOSSGIS mit 2.500 € an den Kosten für den neuen Sysadmin der OSMF im ersten Jahr beteiligen wird
- Ob die Beteiligung des Vereins im nächsten Jahr fortlaufen soll, wird nach der Konferenz 2021 entschieden
- Dies soll nicht als Förderantrag laufen sondern als Vereinsspende an die OSMF; daher gab es vorab keine Diskussion durch die Vereinsmitglieder auf der Mailingliste
- Hanna hat Guillaume Rischard, dem Schatzmeister der OSMF, per Mail bereit die Spende zugesagt
- Der Sysadmin soll voraussichtlich noch Ende des Jahres eingestellt werden

## Sperrung des FOSSGIS Twitter-Accounts

*Gesprächsdauer: 1 min*

- der FOSSGIS Twitter-Account ist seit einigen Wochen gesperrt
- Dominik hat mehrfach an den Support geschrieben
- bislang gibt es immer noch keine Rückmeldung
- der Account von maptime_salzburg, der auch gesperrt war, ist inzwischen wieder frei gegeben
- Dominik wird weiterhin dranbleiben

## Neuer Sysadmin für den FOSSGIS e.V.

*Gesprächsdauer: 5 min*

- Jochen hat kurz vor dem Face-to-Face-Meeting des Vorstands einen neuen Sysadmin für den Verein gefunden
- Arne W. kann zum Oktober / November anfangen
- Jörg hat bereits mit Max und Arne gesprochen
- Im Oktober / November wird es eine Übergangszeit geben
- Max soll die restliche Zeit in Dokumentation investieren
- erste  Aufgabe des neuen Admins wird es sein, den Mailserver zu updaten
	- Michael hat Hilfe bei Mailman 3 angeboten
        
## Neue Software für die Mitgliederverwaltung

*Gesprächsdauer: 1 min*

- Byro soll als Software eingesetzt werden
- keine neuen Infos seit dem Face-to-Face-Meeting
- Nächster Schritt ist eine Testinstanz der Software aufzusetzen
