# Vorstandssitzung 05.11.2020

Start: 20:04 Uhr

Ende: 22:15 Uhr

Nächste Vorstandssitzung: Dienstag, den 8.12.2020 um 20:00 Uhr 

Anwesende Vorstände: Dominik Helle, Jörg Thomsen, Jochen Topf, Hanna Krüger

Gäste: hafi, Plentyn (Arne), mblinn (später)

## Tagesordnung:

- Einarbeitung des neuen Sysadmins
- Umlaufbeschluss Krankmeldung Katja (Ticket 191)
- Umlaufbeschluss Mattermost-Server Wochennotiz (Ticket 187)
- Infomail über FOSSGIS-Tätigkeiten (Ticket 181)
- BKG Treffen (Ticket 172)
- OpenBusinessMap (Ticket 188)
- Mitglied verschollen (Ticket 194)
- Ergebnisse der Teilnehmerbefragung 2020  (Ticket 196)
- Location FOSSGIS 2022 (Ticket 195)
- FOSSGIS Update (Ticket 193) 
- Firmenliste (Ticket 161)

## Gesprächsnotizen

### Einarbeitung des neuen Sysadmins (13 min)

- Der neue Sysadmin Arne hat im Oktober angefangen
- Übergabe soll bis Ende des Jahres abgeschlossen sein
- Max hat Arne haben bereits eine gute Übersicht und Einarbeitung gegeben
- Serverzugänge wurden übergeben
- Zugänge zu den Accounts von Hetzner und Suntech fehlen Arne noch

#### Agenda für Arne

- Monitoring und Meldungen müssen teilweise neu einrichten bzw. richtig weitergeleitet werden
- GitLab Server updaten
- fast alle Server brauchen ein aktuelles Debian 
    - wird wahrscheinlich bis Ende des Jahres dauern, bis alle der Server upgedatet werden
- Übersicht aller Server im Wiki updaten: https://fossgis.de/wiki/IT-Technik

### Umlaufbeschlüsse (4 min)

- Krankmeldung Katja (#191)
    - Katja muss erst ab dem 3. Tag eine Krankschreibung einreichen
    - einstimmig angenommen

- Mattermost-Server Wochennotiz (#187)
    - Server wird bereits gefördert, muss aber vergrößert werden
    - Kosten steigen dadurch von 4 auf 7 € pro Monat
    - einstimmig angenommen

### Infomail über FOSSGIS-Tätigkeiten (#181) (1 min)

- Dominik sammelt zu Zeit Themen für die nächste Infomail an alle Vereinsmitglieder
- Ankündigung, dass MV und Vorstandswahlen online stattfinden werden
    - Hanna und Dominik werden nicht wieder kandidieren

### BKG OSM Workshop (#172) (14 min)

- fand online statt
- gutes Gespräch für beide Seiten
- Vorträge und Protokoll werden veröffentlicht
- Kontakt soll weiter verfolgt werden
- Nächste Schritte liegen beim BKG
- Idee: Eine OpenSource-Anleitung für Behörden und Unternehmen für die Webseite 
    - als kurzes Paper oder FAQ-Seite
    - Themen: 
        - Welche Datenquellen gibt es?
        - Welche Daten darf man nutzten und unter welchen Bedingungen?
        - Wie können öffentliche Stellen Daten in OSM einbringen?
        -  etc.
- Katja und Michael sollen sich hierfür zusammen setzten und etwas erarbeiten
        
### OpenBuisnessMap (3 min)

- LWG hat darum gebeten, eine deutsche Firma zu kontaktieren, die den Namen OpenBuisnessMap als Marke eintragen möchte
- LWG sieht hier einen Konflikt zu ihren Markenrecht
- Jochen hat Kontakt hergestellt
- es scheint keinen Konflikt zu geben

### Mitglied verschollen (#194) (3 min)

- Ein Vereinsmitglied hat seine Beitragsrechnung nicht erhalten
- sowohl Post- als auch E-Mail-Adresse scheinen sich geändert zu haben
- Person ist schon lange im Verein und war jahrelang auch sehr aktiv
    - daher soll das Mitglied nicht ausgeschlossen werden
- einige Mitglieder wurden bereits befragt, ob sie Kontakt zu der Person haben, bisher aber ohne Erfolg
- sonst sind inzwischen fast alle Beiträge bezahlt

### Teilnehmerbefragung (38 min)

- Hanna hat die Fragebögen von der Konferenz 2020 ausgewertet
- Link zur Auswertung: https://www.fossgis.de/w/images/2/24/Auswertung_Konferenzfragebogen_2020.pdf
- Organisation scheint trotz der schwierigen Situation und der spontanen Änderungen gut angekommen zu sein
- einige kritische Äußerungen zum Programm
    - Programm und Vorträge scheinen einigen Befragten nicht gefallen zu haben
    - Einfluss des PKOs recht gering, wenige Einreichungen, fast alle Vorträge wurden angenommen
- Lange Diskussion, ob und wie man etwas verändern sollte
    - kein klares Ergebnis
    - muss beobachtet werden
- TODO: Hanna soll eine detaillierte Zusammenfassung ans diesjährige PKO schicken

### Location FOSSGIS 2022 (16 min)

- Katja hat sich die Uni Marburg als mögliche Location angeguckt
- Hörsäle sind für eine normale Konferenz groß genug
    - sollte es in zwei Jahren noch COVID-19-Auflagen geben, könnten die Räumlichkeiten zu klein sein
- Termin für die Konferenz muss gefunden
    - sollte im März stattfinden, auch wenn Konferenzen dann recht dicht bei einander
    - Hotelkapazitäten in Marburg sind gering, daher besser März
    - keine Kollision mit FOSS4G und den Sommerferien
    
### FOSSGIS Update (20 min)

- Demosessions sehr beliebt, Vorbereitung seie einfacher
- bislang kaum OSM-Themen, evtl. noch mal in  Wochennotiz oder Social Media bewerben
- Terminbeschluss: 28.01.2021 nachmittags 
- keine Sponsoren für die Veranstaltung, Finanzierung rein über Ticketverkauf
- Ticketverkauf über Pretix, keine Pretalx, nur ein Track
- Als Online-Event-Tool soll Venueless ausprobiert werden
    - Katja soll bei Venueless Preise anfragen
    - Alternative Software 
        - https://www.meetecho.com/en/
        - Remo
        - weitere Hinweise gerne an Katja
- FOSSGIS Update sollte eine eigene Webseite haben
    - Dominik hat angeboten, eine Webseite zu bauen
- über Logo wird entschieden, wenn Webseite steht
- Wikilink: https://www.fossgis.de/wiki/FOSSGIS-Update/28Januar2021

### Firmenliste (20 min)

- Bislang findet sich niemand als Leiter einer Arbeitsgruppe
    - auch nach persönlichen Gesprächen kein Erfolg
    - wegen guter Auftragslage aktuell geringes Interesse
    - einige wären an der AG interessiert, wollen aber nicht die Leitung übernehmen
- Jörg und Katja suchen weiter
- Verein hat generell zu wenig aktive Mitglieder
    - Idee Jörg: Thema sollte unabhängig von der Firmenliste im Verein diskutiert werden 
    - Idee Katja: Mitgliederbefragung
