---
title: "Protokoll der Vorstandssitzung 28.01.2020"
---

Beginn: 20:30 Uhr

# Anwesende

* Jochen Topf
* Dominik Helle
* Michael Reichert
* Lars
* Falk
* Christopher

# Protokoll

Ticketnummern aus Gitlab in Klammern

## Mitgliederversammlung, Tätigkeitsbericht (121, 125)

* Dominik hat Tätigkeitsbericht angefangen
* Förderanträge fehlen noch
* Diskussion über Details im Gitlab-Ticket
* Was in die OSMF-Fassung kommt, wird später entschieden
* Open Slides, ein Open-Source-Programm von Intevation zum Management von Versammlungen
  * wollen 150 Euro zzgl. MwSt.
  * lohnt sich nicht aufzusetzen
  * Dominik lässt es lokal auf seinem Laptop während der Versammlung laufen, das genügt
* Finanzbericht
  * noch nicht fertig
* Dominik will Einladung am zweiten Februarwochenende versenden

## Steuerberater/Jahresabschluss

* hat alles von Jochen bekommen, es dürfte nichts mehr offen sein
* Jochen wartet auf Endergebnis vom StB, hakt ggf. nach
* Kassenprüfung Mitte Februar
* letztes Jahr 724 Euro Gewinn, aber
  * schon 10.000 Euro Sponsoringeinnahmen für Konferenz 2020
  * Sondereffekte der Vorjahre, die aufgelaufen sind

## Sponsoring Begrüßungsgetränk GeoChicas (126)

* GeoChicas wünschen Sponsoring eines Begrüßungsgetränks auf einem speziellen Icebreaker-Treffen am Rande der FOSSGIS-Konferenz (Antrag von Astrid)
* Jochen möchte das grundsätzlich klären
  * unterhalb der Förderanträge fehlt ihm eine unkomplizierte Art, Geld zum Ausgeben zu bekommen
  * Jochen wünscht ein Budget pro Jahr, das ausgegeben werden kann
  * Vorschlag: Maximal 500 Euro, Antrag formlos per E-Mail an den Vorstand, Entscheidung durch Kassenwart
  * für vereinsinterne Treffen (Begriff ist breit auszulegen)
  * Größte Posten bislang in der Art dieses Jahr: Hackweekend Berlin
  * Beschränkung auf Essen, Trinken, Räumlichkeiten; nicht Reisen und Übernachtung; nur für einzelne Events
* Jochen formuliert das aus, wir stimmen darüber in Gitlab ab
* Keine Diskussion auf Mitglieder-Mailingliste, da es am Status quo nichts ändert, sondern ihn nur dokumentiert
* Astrids Antrag wird bewilligt

## Anfrage von Prof. Knoll, Hochschule Darmstadt (122)

Dominik berichtet:

* ist einer der Mitherausgeber das Springer-Journal [HMD Praxis der Wirtschaftsinformatik]. Das Thema für April 2021 soll "Offene Systeme, Dienste und Lösungen" sein.
* Er fragt, ob wir Lust haben, dort zu publizieren.
* Einreichung Artikelidee bis 1. August 2020, vollständiger Beitrag bis 18. Oktober 2020, finale Überarbeitung durch Autoren 31. Januar 2021
* Zielgruppe: Studierende, Forschende, Lehrende
* Call for Papers wird noch kommen
* Dominik hat ihn schon gefragt, ob sie die FOSSGIS-Konferenz 2021 beherbergen wollen
* Noch nichts zu tun, wir warten auf Call for Papers

## MVB-Rechnung (119)

* siehe Protokoll des Aktiventreffens vom 21. Februar 2020
* wir warten auf die Antwort von Jörg, der die Tagungsbände bislang betreut hat

## Citizen-Science-Projekt mit der TU Dresden (115)

* wurde von Matthias Gröbe an Jochen herangetragen
* Fördertopf für Citizen-Science-Projekte
* die TU Dresden wollte sich bewerben und hatte gefragt, ob wir mitmachen wollen. Wir haben bejaht.
* Es gibt derzeit einen Vorvorantrag, es folgen noch zwei Runden.
* Ebenfalls mit an Bord: Geofabrik GmbH
* Das interessante wäre, dass wir einen Teil von Katjas Stelle damit finanzieren können, wenn sie z.B. Workshops im Rahmen des Projekts organisiert.
* Das Projekt würde erst nächste Jahr beginnen.
* TU meldet sich, wenn wir einen Rückmeldung bekommen haben.

## BKG für Konferenzticket anschreiben (107)

* BKG-Leiter Prof. Dr. Becker kommt am Donnerstag, daher fällt sein Grußwort aus
* Mittagessen des Vorstands mit ihm in einem Restaurant, danach Rundgang über Ausstellung der Konferenz

## Neuordnung Budget IT (101)

* Unsere Hetznerrechnung enthält momentan alles, eine Trennung (Vereins-IT vs. OSM-Server etc.) wäre nett.
* Michael und Jochen kümmern sich darum auf dem Hackweekend in Karlsruhe.

## Dokumente zu Mitgliedern vervollständigen (76)

* Dominik lädt sie hoch

## Arbeitszeitkontingent für Max Techter (95)

* Max braucht irgendwie recht viel Zeit und wir hinken mit den anstehenden Aufgaben hinterher
* kurze Diskussion, ob man Mailserver an Dienstleister ganz auslagert
  * Mailinglisten machen da bei fossgis.de Probleme, bei lists.openstreetmap.de nicht
* Michael schaut sich mal Abrechnung genauer an und schaut mal nach Kostentreibern

## ODbL-Lizenzverletzung (69)

Die Abmahnungen sind kurz vor Weihnachten rausgegangen. Die hierin gestellten Fristen sind gestern abgelaufen. Die Fremdenverkehrsverbände haben nicht geantwortet. Die Firma hat einen Anwalt beauftragt und lehnt die Unterlassungserklärung ab.

Ein entsprechendes Gespräch von Anwalt zu Anwalt wird morgen geführt. Falk versucht es so zu drehen, nicht an drei Gerichten klagen zu müssen. 

## 20-Jahrs-Feier (77)

Jochen hat mit Katja kürzlich zusammengesessen und darüber gesprochen.

* kleines Mittagessen
* dann Veranstaltung mit Kaffeepause dazwischen
* abends Dinner und gemütliches Beisammensein

Der FOSSGIS bezahlt Raum und Verpflegung, Teilnehmer müssen Zimmer selber zahlen. Das Hotel ist informiert.

Mirko hat angekündigt, am Sonntagvormittag einen kleinen Spaziergang zu organisieren.

Man will einen Mix verschiedener Veranstaltungsformate dort, damit es locker wird. Es soll die Mischung aus
Zurück- und Nach-vorne-Schauen (v.a. letzteres) sein. Detailliertere Überlegungen gibt es bislang noch nicht.

Die Zimmer müssen bis Mitte März reserviert werden. Die Einladung sollte verschickt werden, sobald die Einladung
für die Mitgliederversammlung versendet ist. Wichtig ist, dass wir für VIPs (ex-Vorstände, ehemalige gastgebende Profs.)
Zimmer freihalten. Wir müssen eine Liste machen, wen wir extra einladen wollen.

Anmeldung organisiert Katja.

## Geschenkideen für Till Adams und Frederik Ramm (55)

* Michael sucht ein Geschenk für Frederik heraus.
* Dominik sucht ein Geschenk für Till heraus.

## Förderantrag Hartmut Holzgraefe Großformatdrucker

* Diskussion auf der Mailingliste geht noch bis 5. Februar 2020
* Entscheidung vorbehaltlich geäußerter Kritik

* Der Drucker soll so viel wie möglich genutzt werden.
* Lars: "OK gute Sache, mit Hartmut hatte ich auf dem 36c3 geredet... wenn der Plotter permanent da ist, können wir auch an einem setup arbeiten so das auch fremde den Plotter auf fossgis Veranstaltungen genutzt werden kann."
* Der Antrag ist beschlossen vorbehaltlich Kritik auf der Mailingliste, die es schafft, unsere Meinung zu ändern

## Intergeo

* Dominik hat mit Herrn Katzer von Hinte gesprochen.
* Der Verein hat dieses Jahr keine Kapazitäten wegen der Umstrukturierung.
* Dominik wird wieder nach der Intergeo 2020 mit Herrn Katzer telefonieren.

## Säumige Mitglieder

* Vier Mitglieder haben 2018 und 2019 ihre Beiträge noch nicht gezahlt. Wir haben keine Bounces der E-Mails bekommen.
* Seit September verschickt Jochen alle paar Wochen Mahnungen per E-Mail, es gab keine Reaktion.
* Beschluss: Wir mahnen schriftlich. Die Mahnung bittet darum, die E-Mail-Adresse zu aktualisieren.

## Kombiticket

Siehe dazu auch das Protokoll des Aktiventreffens am 21. Januar 2020.

Die Freiburger Verkehrs AG unterstützt die Konferenz mit 2500 Euro. Voraussetzung ist laut Sponsoringvereinbarung der Abschluss einer Kombiticket-Vereinbarung mit dem RVF für die Veranstaltung.

Ein Kombiticket kostet uns pro Teilnehmer 9,66 Euro inkl. 7% MwSt bzw. 7,73 Euro brutto bei mehr als 500 Teilnehmern.

Organisatorisch ist da etwas beim FOSSGIS schief gelaufen, wir werden möglicherweise auch für die Teilnehmer, die nur am OSM-Samstag da sind ein volles Kombiticket bezahlen müssen. Wir müssen so oder so für jeden Teilnehmer ein Kombiticket kaufen.

Bei 501 Teilnehmern kostet uns das 501 * 7,73 € = 3872,73 €; abzüglich des Sponsorings sind das 2500 Euro, also 1372,73 Euro. Das macht 2,73 Euro pro Person.

Beschluss: Wir schließen die Vereinbarung ab.

## Versicherung

WhereGroup fragt, ob wir für die Rechner der Workshops eine Versicherung haben.

Michael fragt Katja, was wir schon für Videohardware haben. Vielleicht kann man die erweitern. Ansonsten kann man, wie die SotM 2019 eine abschließen und die Rechner mit aufnehmen.

## Nächster Termin

Dienstag, 18. Februar 2020 20:30 Uhr

Die Sitzung endete um 21:50 Uhr.
