---
title: "Protokoll der Vorstandssitzung 18.02.2020"
---

Beginn: 20:30 Uhr

# Anwesende

* Jochen Topf
* Dominik Helle
* Michael Reichert
* Tordanik

# Protokoll

Ticketnummern aus Gitlab in Klammern

## Anfrage vom Bundespräsidialamt (129)

Das Bundespräsidialamt hat sich gemeldet, sie wollen mit uns reden, wegen
einer möglichen Einladung zum Bürgerfest. Dominik hat sie noch nicht erreicht,
versucht es weiter.

## Auf ein Wort mit dem Vorstand (123)

Keine Aktivitäten. Wir müssen uns in den nächsten Wochen überlegen, was wir die
Teilnehmer fragen wollen.

## Lizenzverletzung (69)

[Keine Details wegen laufendem Verfahren]

## Stimmrechtsübertragung MV

[Ein Mitglied] hat angefragt wegen Stimmrechtsübertragung bei der MV. Unsere
Satzung erlaubt auch eine signierte Mail, aber dafür ist PGP wohl nicht gut
genug. Daher soll er das auf Papier machen. Dominik teilt ihm das mit.

## MV Vorbereitung

Dominik macht Notizen zur Vorbereitung der MV, dann im Gitlab besprechen.

## Finanzen

Jochen berichtet:

* Die Steuerbescheide von 2018 sind eingetroffen. Wie erwartet haben wir
  keine Steuer zu bezahlen. Damit kann das Jahr 2018 komplett abgeschlossen
  werden. Der Kassenprüfer ist informiert.
* Das Jahr 2019 ist buchhalterisch fast fertig. Es ist aber noch eine
  Unstimmigkeit aufgetaucht, die aus 2016 herrührt. Nach der Buchhaltung
  des Vereins war damals eine Handkasse Ende 2016 mit 
  650 EUR offen. Diese wurde erst 2019 ausgeglichen, in dem sie mit
  Zahlungen zur FOSSGIS in Bonn und einer Spende verrechnet wurde.
  Nach der Buchhaltung des Steuerberaters war die Handkasse aber schon Ende
  2016 komplett abgeschlossen. Wo genau der Unterschied herkommt, lässt sich
  jetzt nicht mehr ohne großen Aufwand ermitteln, wir müssen aber davon
  ausgehen, dass die Buchhaltung des jetzigen Steuerberaters korrekt ist. Der Verein
  schuldet daher einem Mitglied noch 650 EUR.
  Jochen wird sich um die Rückzahlung kümmern.
* Unser derzeitiger Kassenprüfer Volker Grescho hat angekündigt auf der
  diesjährigen Mitgliederversammlung zum letzten Mal für eine Wiederwahl
  zur Verfügung zu stehen. Wir sollten alle schon mal nach einem neuen
  Kassenprüfer Ausschau halten. Wir haben ja gesehen, wie wichtig es ist,
  dass dem Vorstand und vor allem dem Kassenwart jemand auf die Finger schaut.

## Förderantrag OpenPublicData Task Force

https://gitlab.fossgis.de/vorstand/foerderantraege/issues/16

Ist bisher nichts passiert. Michael hakt beim Antragsteller nach und wird drauf
drängen, dass das umgesetzt wird. Sonst geben wir das Geld wieder frei.

## FOSSGIS-Apple-Account (128)

JOSM wird signiert, damit es auf OSX direkt installiert werden kann. Dazu
braucht man einen Account bei Apple, den man als gemeinnütziger Verein
kostenlos bekommt. Wir wollen einen entsprechenden Account beantragen,
der von Thomas Skowron und Vincent Privat (Hauptentwickler JOSM) verwaltet
wird, die sich um alles kümmern.

Per Umlaufbeschluss angenommen.

## Förderantrag Drucker

https://www.fossgis.de/wiki/F%C3%B6rderantr%C3%A4ge/Gro%C3%9Fformatdrucker

Jochen berichtet, dass er mit Hartmut zusammen den beantragten Drucker und
Zubehör gekauft hat. (Nachtrag: Kosten knapp 2.000 EUR)

## Nächster Termin

Es wurde kein nächster Termin festgelegt.

Die Sitzung endete um 21:00 Uhr.
