# Protokoll der Vorstandssitzung vom 24.06.2021 (interne Version)

Anwesende Vorstände: Jörg, Jochen, Pirmin, Falk

Gäste: ab 19.55 Katja, ab 20.10 Christopher

Start: 19:30 Uhr

Ende: 21.45 Uhr

## Tagesordnung

- 2 Umlaufbeschlüsse über neue Mitglieder Ticket #251, Ticket #250
- Spende an Freifunk München
- Nutzung Jitsiinstanz von Freifunk München anstatt der eigenen Instanz
- Dankeschön für besondere Helfer
- Sonstiges
- Folgetermin


## Protokoll

### TOP 1 Umlaufbeschlüsse über neue Mitglieder

2 Umlaufbeschlüsse über Mitgliedsanträge (Ticket #251 [...], Ticket
#250 [...])  wurden vom Vorstand seit der letzten Vorstandssitzung
gefasst.


### TOP 2 Idee Spende an Freifunk München

Als Dankeschön für die Bereitstellung von Jitsi für die
FOSSGIS-Konferenz wollen wir uns erkenntlich zeigen. Freifunk ist
nicht gemeinnützig. Besser als eine Spende wäre daher, sie würden uns
für die Nutzung eine Rechnung stellen.

Vorschlag: 250 EUR an Freifunk
einstimmig angenommen


### TOP 3 Nutzung der Jitsiinstanz von Freifunk

Weitere Idee, wir schaffen unsere Jitsiinstanz ab und nutzen künftig die
Freifunktinstanz.

Es wird das Für und Wider des Vorschlags diskutiert.

Volker hat den Kontakt, und wir bitten ihn auch, die zweite Idee mit
Freifunk einmal abzuklären.


### TOP 4  Dankeschön für besondere Helfer bei der FOSSFIS-Konferenz

Ein Dankeschön für besondere Helfer bringt auch Gerechtigkeitsprobleme
mit sich. Wir diskutieren das Für und Wider.

Kleines Dankeschön zum Futtern/Trinken an Rapperswil und die
Regieleute. 60 EUR pro Gruppe sollten nicht überschritten
werden. Vorstand beauftragt Katja mit der Durchführung (Ticket #252).

Wir denken über eine Verstetigung nach, da gibt es aber noch einigen
Klärungsbedarf. Neues Ticket auf Wiedervorlage für das Hackingweekend
zweites Septemberwochende Linuxhotel.


### TOP 5  Sonstiges

Jochen: Er hat mit dem Bundesamt für Kartographie und Geodäsie (BKG)
telefoniert, um Ideen zu suchen, wie man kooperieren kann,
insbesondere wie der Verein (finanziell) als Bindeglied zwischen
Verwaltung und FOSSGIS bzw. OpenStreetMap-Community unterstützt werden
kann. Die Stelle von Katja soll möglichst anteilig vom BKG finanziert
werden. Projekt: Katja soll zwischen der Community und dem BKG den
Kontakt herstellen, koordinieren und Unterstützung leisten.

Wir stehen vor der Herausforderung, Möglichkeiten zu finden, wie
Stellen(-anteile) beim FOSSGIS e.V. durch Behörden und Unternehmen
finanziert werden können.

Jochen: FOSSGIS-Konferenz in Marburg. Jochen möchte den Prozess geklärt haben,
wie die Bekanntgabe des nächsten Konferenztermins zustande gekommen
ist. Der Vorstand ist in seiner Gesamtheit nicht beteiligt worden,
hatte keine Gelegenheit zu diskutieren und einen entsprechenden
Beschluss zu fassen.

Jörg: (Selbst-)Erinnerung an Infomail an die Mitglieder (Ticket #247)

Jörg: Waldwege in OSM -- Vorgang abgeschlossen (TOP 3 vom 31.05.2021,
Ticket #235)

Jörg: Ankündigung des neuen Termins. Wir überlegen, wie man den Termin
für die Vorstandssitzung bekannter machen kann, um die Teilnahme
interessierter Personen zu ermöglichen.

Nächster Termin: 29.07.2021, 19:30 Uhr