# Protokoll der Vorstandssitzung vom 19.10.2021 (externe Version)

Anwesende Vorstände: Jochen, Pirmin, Falk

Gäste: Nils (bis 20 Uhr), Tim (bis 20 Uhr), Dominik (bis 21 Uhr), Katja

Start: 19:30 Uhr

Ende:  21:26 Uhr

## Tagesordnung

- Geschäftsordnung
- Förderantrag Vallhalla Routing
- Umlaufbeschluss Mitgliedsantrag GIS-OPS
- Umlaufbeschluss Budget FOSSGIS Konferenz 2022
- Ausschluss zahlungsunwilliger Mitglieder
- Gespräch HCU wegen FOSSGIS Konferenz
- Überblick Förderprojekte des FOSSGIS
- Programmkomitee CfP
- Steuererklärung 2020
- Technik openstreetmap.de
- Technik alte FOSSGIS-Konferenzwebseiten
- Nutzungspolicy
- Folgetermin


## Protokoll

### TOP 1 Geschäftsordnung

Jörg als Vorstandsvorsitzender fehlt entschuldigt. Pirmin vertritt den
Vorsitzenden als stellvertretender Vorsitzender und leitet die
Vorstandssitzung.

### TOP 2 Förderantrag Vallhalla Routing (Ticket #260)

Projektvertreter von Vallhalla Routing sind in der Vorstandssitzung
anwesend (Nils, Tim).

Der Förderantrag wurde im Wiki dokumentiert und der Antrag auf der
Mailingliste zur Diskussion gestellt. Die OSM-Workinggroup wurde um
Stellungnahme gebeten. Jochen hat Nachfragen gestellt. Diese wurden
vom Vallhalla Routing Projekt auf der Wikiseite beantwortet. Jochen hat
mit den Entwicklern nochmal direkt Rücksprache gehalten.

Der Vorstand befürwortet die Förderung als weiteres Projekt, dass
sich im OSM Universum mit Routing beschäftigt. Anstatt des
ursprünglichen Antrags sollen nicht 3 Server, sondern nur 2 Server für
ein Jahr gefördert werden.

Der Vorstand beschließt die Förderung zwei AX 41 Server für ein Jahr.

Pirmin kümmert sich um die Bereitstellung und Übergabe.


### TOP 3  Umlaufbeschluss des Vorstands Mitgliedsantrag GIS-OPS (Ticket #262)

GIS-OPS wurde als Mitglied per Umlaufbeschluss durch den Vorstand
aufgenommen.


### TOP 4  Umlaufbeschluss des Vorstands Budget FOSSGIS Konferenz 2022 (Ticket #261)

Das Budget der FOSSGIS Konferenz 2022 wurde per Umlaufbeschluss durch
den Vorstand beschlossen.


### TOP 5  Ausschluss zahlungsunwilliger Mitglieder des FOSSGIS e.V. (Ticket #265)

7 Mitglieder wurden wegen fehlender Mitgliedsbeiträge von Jochen angemahnt, weil
sie 2 oder 3 Jahr nicht bezahlt haben. 3 haben auf die Mahnung hin
bezahlt.

Beschluss:

Die Mitglieder

* [...]
* [...]
* [...]
* [...]

werden gemäß § 4 der Vereinssatzung ausgeschlossen. 


### TOP 6 Gespräch HCU (Hafen City Universität Hamburg) wegen FOSSGIS
Konferenz (Ticket #263)

Gespräch mit der Hafen City Universität Hamburg. Es besteht Interesse,
aber die räumlichen Kapazitäten sind relativ begrenzt. 300 Personen im
größten Hörsaal, weiter 200 Personen und 150 Personen in den kleineren
Hörsälen. Lösung wäre eine hybride Konferenz, aber es wäre schade,
wenn teilnehmenden Personen bei Erreichen der Kapazitätsgrenze auf
eine Onlineteilnahme verwiesen werden müssten, obwohl sie in Präsenz
teilnehmen wollen.

Der Vorstand rechnet für Hamburg aufgrund der Metropolregion mit einem
großen Wunsch nach einer Präsenzteilnahme.

Vorstand: Eine Teilnahmemöglichkeit für 500 Personen in Präsenz sollte
möglich sein.


### TOP 7 Überblick Förderprojekte des FOSSGIS

Es gibt eine Liste mit
(Förder-)Projekten unter https://www.fossgis.de/aktivit%C3%A4ten/langzeitf%C3%B6rderungen/

Herausforderung ist, dass trotz wechselnder Vorstände die Projekte im
Blick behalten werden. Es sollte zumindest einmal jährlich die Liste im
Vorstand durchgegangen und diskutiert werden, um ggf. auch die weitere
Förderwürdigkeit festzustellen.


### TOP 8 Programmkomitee CfP

Wir diskutieren, wie für die FOSSGIS-Konferenz eine Häufung bestimmter
Unternehmen/Firmen unter den vortragenden Personen wirksam begrenzt
werden kann. Im CfP ist eine Regel enthalten.

https://pretalx.com/fossgis2022/cfp

Trotzdem hat es in den
vergangenen Jahren nicht gut geklappt.

Außerdem sollte auch überlegt werden, ob und wie gezielt Frauen als
Vortragende gewonnen werden können.


### TOP 9 Steuererklärung 2020

Steuererklärung für 2020 wurde vom Steuerberater beim Finanzamt
eingereicht.


### TOP 10  openstreetmap.de

Die Seite openstreetmap.de muss dringend aktualisiert werden. Hier
fühlt sich derzeit niemand zuständig.  Es wurde von Jochen auch noch
ein flater-Konto, ehemals mit der Seite verknüpft, entdeckt. Das
Konto soll perspektivisch aufgelöst werden. Das Konto ist nicht mehr
mit openstreetmap.de verknüpft.


### TOP 11 Alte FOSSGIS-Konferenzwebseiten

Jochen hat die alten FOSSGIS-Konferenzwebseiten bis 2018 statisch
gemacht und alle Abhängigkeiten beseitigt. Die Webseiten können also
auf einen anderen Server umgezogen und dauerhaft bereitgestellt werden.


### TOP 12 Nutzungspolicy (Ticket #214)

Der Vorstand beschließt die Nutzungspolicy. Text unter (Ticket #214).

Die Policy soll zunächst vereinsintern bekannt gegeben werden und auf
vom Verein unterstützte Projekte angewendet werden.

Jochen gibt den Beschluss auf der Mailingliste bekannt.

Jochen bittet die OSM-Servergruppe, die Policy in die Nutzungsbedingungen
der jeweiligen Projekte zu integrieren.



Nächster Termin: 17.11.2021, 19:30 Uhr