# Protokoll Vorstandssitzung vom 12.01.2021

Start: 20:00 Uhr

Ende: 20:40 Uhr

Nächster Termin: 16.02.2021 um 20:00 Uhr

Anwesende Vorstände: Dominik Helle, Jörg Thomsen, Jochen Topf, Hanna Krüger

Gäste: Hafi, Marc, JakobMiksch, gislars, Christopher

## Tagesordnung

- Umlaufbeschluss Urlaubsregelung Katja (Ticket 204)
- Anfrage Ingenieurskammer Sachsen (Ticket 205)
- Neues Local Chapter Agreement (Ticket 167)
- FOSSGIS Update (Ticket 193)
- Firmenliste Webseite (Ticket 161)
- Mitgliederversammlung (Ticket 206)
    - Jahresbericht 2020
- Finanzbericht 2020
- FOSSGIS-OSM Communitytreffen


## Gesprächsnotizen

### Umlaufbeschluss Urlaubsregelung Katja (1 min)

- Heilig Abend und Silvester zählen als Feiertage
- Katja muss sich somit an diesen Tagen keinen Urlaub nehmen
- Beschluss wurde einstimmig angenommen

### Anfrage Ingenieurskammer Sachsen  (7 min)

- Am 19.05 findet der Fachingenieurskammertag in Chemnitz statt zum Thema Kartographie, GIS und BIM
- Dr. Hans-Jörg Temann (Vizepräsident Ingenieurskammer Sachsen) sucht Kontakt zum FOSSGIS, um Experten für Vorträge und eine anschließende Podiumsdiskussion zu finden
    - Programm ist noch in der Findungsphase
    - soll vor Ort stattfinden
- Dr. Temann möchte das Thema GIS weiter vorantreiben, da es in der Kammer noch nicht so weit verbreitet ist
- Thema wurde gestern schon in AG OpenData andiskutiert
- Kontakt zu einigen lokalen Vereinsmitgliedern wurde bereit hergestellt
- auch Kontakt zu Frank Schwarzbach (HTW Dresden) zum Thema BIM wurde angeregt
- gute Werbeplattform für Verein und die FOSSGIS Konferenz
    - Verein sollte sich dort engagieren
- Katja soll Kontakt weiter verfolgen
- Verein wird dort auf jeden Fall vertreten sein
    - Jochen hat sich schon bereit erklärt teilzunehmen

### Neues Local Chapter Agreement (1min)

- Hanna hat Anfang der Woche eine Mail ans OSMF-Board geschrieben
- Neuunterschreibung muss im Board beschlossen werden
- auf Unterschriftzeremonie wird voraussichtlich verzichtet

### FOSSGIS Update (5 min)

- über 100 Anmeldungen bislang
- nach längeren Tests des Videosetups und der Software läuft es inzwischen einigermaßen
- Katja hat angefangen, eine Teilnehmerbefragung auszuarbeiten
- Infomail an alle Teilnehmer wird noch kommen
- Link zum Venuelles wird über das Ticketsystem verteilt
- Es gibt eine digitale Expo (äquivalent zum Foyer bei der FOSSGIS) mit den drei teilnehmenden Firmen
- Es wird eine Worldadventure-Welt geben, wo Teilnehmer sich virtuell treffen können
    - Software wurde im Rahmen der RC3 entwickeltes
    - wurde bisher noch nicht ausprobiert

### Firmenliste (2 min)

- bislang gibt es noch keinen Freiwilligen für den Vorsitz der AG
- am 20.01. um 11:00 Uhr wird es das erste BigBlueBotton-Treffen für die AG stattfinden
- Einladungsmail wird demnächst verschickt

### Mitgliederversammlung und Jahresbericht 2020 (18 min)

#### Jahresbericht

- Dominik hat bereits angefangen, einen Jahresbericht zu schreiben
- Großteil ähnlich zu Info-Rundmails
- Bericht sollte bald fertig werden

#### Mitgliederversammlung

- Durch Corona-Sonderregelung können wir ohne Satzungsänderung die MV online stattfinden lassen (https://www.vereinsrecht.de/coronavirus-mitgliederversammlung-und-vorstandssitzungen-online-abhalten.html)
- man könnte überlegen, die Satzung zu ändern und die MV dauerhaft online zu veranstalten, wenn es dieses Jahr gut funktioniert
- Dominik hat sich bereits OpenSlides als Software dafür angeschaut
    - Freiwillige für ersten Softwaretest werden gesucht
- Termin muss 4 Wochen vorher angekündigt werden
- mindestens 3 Kandidaten werden gebraucht
    - Hanna, Dominik und Volker nicht wieder antreten werden
    - Dominik könnte sich vorstellen die Kassenprüfung zu übernehmen
- auch der Posten für das OSMF Advisory-Board wird neu gewählt
    - Hanna wird Christoph informieren und fragen ob er wieder antreten möchte
- Zum Termin sollte der Finanzbericht schon durch und auch die Kasse geprüft sein
    - Steuerberater muss bis dahin fertig sein
    - Kasse sollte am besten fertig geprüft sein
- Mögliche Termine für die MV: 13.03.2021 oder 10.04.2021

### Finanzbericht (5 min)

- Jochen hat einen vorläufigen Finanzbericht geschrieben
    - Ergebnis entspricht den Erwartungen
    - durch Neueinstellung des Admins und Katja haben wir haben etwas mehr Geld ausgegeben als eingenommen
- Katjas Arbeitszeitbudget: ca. 60 % Konferenz , ca. 40 % ideeller Betrieb
    - Arbeitszeit für FOSSGIS Update zählt zum Konferenzanteil
    - auf Ausgaben zum ideellen Betrieb fallen keine Körperschafts- und Umsatzsteuer an
    - Anteile müssen regelmäßig geprüft und aktualisiert werden
- 2 Platinsponsoren für die Konferenz sind bereits fest
    - sieht so aus als würden wir bald wieder schwarze Zahlen schreiben

### FOSSGIS-OSM Community Treffen (1 min)

- wird am 28.02.2021 stattfinden
- soll ein ähnlich Onlineevent werden im September
    - quasi ein virtuelles Linuxhotel-Treffen