# Protokoll Vorstandssitzung 16.02.2021

Anwesende Vorstände: Dominik Helle, Jörg Thomsen, Jochen Topf, Hanna Krüger

Gäste: JakobMiksch, Hafi, oliver, Franz-Josef, Stefan

Beginn: 20:04 Uhr

Ende: 21:17 Uhr 

Nächste Termine:

- Vorstandssitzung: Mi, 17.03.2021 20:00 Uhr
- FOSSGIS-OSM-Community-Event : Sa, 28.02.2021

## Tagesordnung

- Entscheidung FOSSGIS-Konferenzen online oder hybrid (Ticket 213)
- Server für Deegree (Ticket 217)
- Sammelband Open Source & Open Data (Ticket 211)
- Mitgliederverwaltung / Welcomepaket für neue Mitglieder (Ticket 215)
- Nutzungspolicy für Dienste (Ticket 214)
- Haftpflichtversicherung fürs Büro (Ticket 211)
- Mitgliederversammlung 2021 (Ticket 206)
- Mitglied verschollen (Ticket 194)
- Sitz des Vereins (Ticket 176)
- Professionalisierung (Ticket 20)
- Twitter-Account OSM_Deutschland (Ticket 12)
- Berichte zu Förderanträgen (Ticket 200)
- Neues LC Agreement (Ticket 167)


## Gesprächsnotizen

### Entscheidung FOSSGIS-Konferenz online oder hybrid (10 min)

- Wir müssen uns entscheiden, wie wir die Konferenz 2021 gestalten wollen
- wurde auf dem letzten Aktiventreffen schon diskutiert
    - Meinungsbild war für reine Onlinekonferenz
    - Grund: hoher Aufwand und hohes Risiko bei Hybridveranstaltung
- Stefan Keller: 
    - Corana-Regelungen in der Schweiz zur Zeit recht strikt und wird nur allmählich gelockert
    - ist mit einer reinen Onlinekonferenz einverstanden
- Dominik:
    - Rapperswil und Lokale Community soll mit einbezogen werden
    - Einbindung muss noch geplant werden (evtl. bei Onlinewelt oder OSM-Sonntag)
- OSM-Sonntag soll erstmals als Online-Barcamp stattfinden
    - je nach Lage kann es auch ein Vorort-Angebot für die lokale Community geben
    - Idee Jochen: Wenn es ein reines Online-Event wird, könnte man überlegen das OSM-Barcamp auf ein anderes Wochenede zu verschieben 
    - Einwurf Katja: Sonntag ist bereits angekündigt, Absage könnte verwirrend sein
    - endgültige Entscheidung noch offen, wird im Rahmen der Konferenzorga getroffen.

Einstimme Entscheidung des Vorstands: Es wird eine reine Onlinekonferenz geben.

### Server DEEGREE (1 min)

- das Projekt DEEGREE würde gerne ihren Server bei Hetzner upgraden
- neuer Server wäre günstiger als der alte
- 2 Wochen Übergangszeit
- Beschluss: einstimmig angenommen
- Admin wird von Jochen mit Umsetzung beauftragt

### Sammelband Open Source / Open Data (15 min)

Link: https://fossgis-koordination.pads.ccc.de/Sammelband-OpenData-Open-Source

- Idee von Franz-Josef Behr seit 2018: ein Sammelband zu Open Source und Open Data veröffentlichen
- 2019 sind die Pläne etwas konkreter geworden
- Ziel: Stärkung des Bewusstseins im deutschsprachigen Raum für Open Source und Open Data
- in Kooperation mit Wichmann-Verlag
- 3 Abschnitte: Grundlagen zum Thema, Technik und Lizenzen, Anwendung in der Praxis
- Franz-Josef sucht Co-Autoren
    - Sammelband von mehreren Personen/Autoren geplant
- soll zur Intergeo angekündigt werden
    - 15.08.21 müsste das erste Manuskript beim Verlag eingehen
- Verein könnte finanzielle Unterstützung für Treffen geben und unter den Mitgliedern nach Mithilfe/Autoren suchen
- Band soll sich an Mitarbeiter aus Firmen und Verwaltung richten, die bislang noch nicht mit Open Source und Open Data vertraut sind
    - Einführung in Creative Commons Lizenzen
    - Wo wird es eingesetzt und was sind Anwendungen?
    - Allgemeines Werk, keine Anleitung
    - Idee Jörg: Vorstellung FOSSGIS, OSGeo, OSM, ...
- Katja unterstützt Personen zu finden, die einen Text beitragen können

### Mitgliederverwaltung und Welcomepaket

#### Welcomepaket (2 min)

- neue Mitglieder sollten begrüßt werden
- aktuell bekommen sie ein paar Aufkleber
- Katja könnte sich ein kleines Welcomepaket überlegen
    - netter Brief mit Angebot zum Gespräch

#### Byro - neue Software für Mitgliederverwaltung (1 min)

- Entwicklung geht nicht voran
- aktuelle Version funktioniert nicht auf Anhieb
- für Mitgliederverwaltung wird erst mal weiterhin SQL-Datenbank genutzt
- Ziel bleibt weiterhin, dass Katja die Verwaltung irgendwann übernehmen kann

### Nutzungspolicy für Dienste (5 min)

- man könnte eine Policy formulieren, dass radikale Organisationen unsere Dienste nicht nutzen dürfen
- man sollte sich eine Strategie überlegen, wie wir mit so etwas umgeben
- Guillaume (Boardmember in OSMF) ist in dem Thema auch sehr aktiv und inzentiviert
     Nächster Schritt: Hanna fragt Guillaume ob es ein OSMF-weite oder eine lokale Besprechung des Themas geben soll

### Haftpflichtversicherung  (5 min)

- Katja sollte für ihrer Arbeit für den Verein einen Haftpflichtversicherung haben
- prinzipiell sollte dies durch unsere Vereinshaftpflichtversicherung abgedeckt sein
- muss mit Versicherung geklärt werden
- Versicherung muss auch über unser neues Büro informiert werden
    - Dominik wird sich darum kümmern

### Mitgliederversammlung 2021 (9 min)

- Terminvorschlag Dominik: 27.03. um 14:00 Uhr
    - einstimmig angenommen
- Dominik hat mit der Tagesordnung angefangen
- Wahl der Vertreter für Advisory Board und OSM wird nach der Wahl des Vorstands stattfinden
    - im 2018 wurde beschlossen diese jährlich neu zu wählen
    - Hanna: 
        - sollte nicht ernannt werden da es durchaus mehrere Kandidaten geben kann
        - Wahl stärkt den Gewählten zusätzlich den Rücken
- Software (Open Slides) funktioniert einigermaßen, aber mit etwas Latenz
- am Hackingweekend erster Probelauf
- Open Slides hat ein Abstimmungstool (namentlich und nicht namentlich)

### Mitglied verschollen (2 min)

- Mitglied zahlt Beitrag nicht und ist nicht erreichbar
- ist ein verdientes Mitglied
- lassen es so laufen, vielleicht meldet sich die Person noch

### Adresse des Vereins (1 min)

- gleichzeitig mit Änderung des Vorstands nach der MV ändern
    - so können beide Änderungen gleichzeitig bei Amtsgericht und Notar gemacht werden
- einstimmig beschlossen

### Twitter-Account OSM_Deutschland (4 min)

- niemand hat das Passwort zu diesem Account
- letzter Tweet 25.05.2019
- Person, die den Account angelegt hat, hat Zugangsdaten nicht mehr
- FOSSGIS hat jetzt einen Vereinsaccount bei Twitter
- Ticket wird ohne Aktion geschlossen

### GitLab aufräumen (6 min)

- Jochen hat in den letzten Tagen das GitLab aufgeräumt
- Zugangsrecht und Aufteilung für Gruppen und Repos aktualisiert, Ziel ist, dass viele Informationen die öffentlich sein können, das auch werden.
- Konferenz-Orga ist jetzt überwiegend im GitLab, dadurch jetzt wesentlich mehr Gruppen und Repos

- Ticket Professionaliserung soll gesplittet und danach geschlossen werden
    - Ticket ist viel zu groß und nicht abschließbar, Jochen kümmert sich

### Berichte zu Förderanträgen (1 min)

- Hanna hat alle Langzeitförderprojekte angeschrieben und um eine Projektbeschreibung für die FOSSGIS-Webseite gebeten
- alle Projekte haben sich fristgerecht zurückgemeldet
- Webseite wird wahrscheinlich nächstes WE gelauncht

### DSGVO (1 min)

- Datenschutzvereinbarung mit Admin geht morgen an ihn raus
- danach wird Ticket geschlossen

### OSMF Local Chapter Agreement (1 min)

- Hanna hat heute den Auflösungsvertrag für das derzeitige Agreement zugeschickt bekommen und auch den Entwurf für das neue Argeement
- Links sind im Ticket
- Beschluss: Hanna den Vertrag demnächst unterschreiben, sodass es abgeschlossen ist, bevor sie den Vorstand verlässt