# Protokoll der Vorstandssitzung vom 29.07.2021 (externe Version)

Anwesende Vorstände: Jörg, Jochen, Pirmin, Falk

Gäste: Katja

Start: 19:35 Uhr

Ende: 21.15 Uhr

## Tagesordnung

- Neues Local Chapter Agreement
- Förderantrag Historic Places
- Zusammenarbeit BKG
- Arbeitsgruppe Agiles Vorgehen
- Aktion Georg Lösl
- Sonstiges
- Folgetermin


## Protokoll

### TOP 1 Neues Local Chapter Agreement

Neues Local Chapter Agreement mit der OSMF ist abgeschlossen.
(Ticket #167)


### TOP 2 Förderantrag Historic Places

Es liegt ein Antrag auf Fortsetzung der Förderung "Historic Places" vor: https://www.fossgis.de/wiki/F%C3%B6rderantr%C3%A4ge/Server_historic.place_2021.

Das Repository scheint nicht aktuell zu sein:
https://gitlab.historic.place/gitlab/zecke/historic.place-public

Im Wiki https://wiki.openstreetmap.org/wiki/Historic.Place/News wurden
News gepostet, die sich eigentlich im Git-Repository finden müssten.

Jörg kontaktiert das Projekt und weist auf diese Inkonsistenz hin.

Wir beschließen, das Projekt im gleichen Umfang wie im letzten Jahr zu
fördern (100 EUR pro Monat). Da es nur um eine Verlängerung eines
bestehenden Antrags geht, holen wir vor dem Beschluss keine
Stellungnahmen auf der Mailingliste ein.


### TOP 3 Zusammenarbeit BKG

Falk Informiert über seine Videokonferenz mit dem BKG. 

Der Vorstand bittet Falk die Arbeitsgruppe "Open Data" zu informieren.


### TOP 4 Arbeitsgruppe Agiles Vorgehen bei öffentlichen Ausschreibungen

Jochen berichtet von seinem Gespräch mit Arnulf zum Thema und zur
Perspektive der Arbeitsgruppe.


### TOP 5 Rundmail [...]

Ein ehemaliger Vorstand hat SPAM-Mails verschickt, wobei ihm manche
Adressen nur im Rahmen seiner früheren Vorstandsarbeit bekannt geworden
sein können.

[...] hat sich zwischenzeitlich hierfür entschuldigt. Der Vorstand
weist ihn in einer persönlichen E-Mail nochmal auf das Fehlverhalten
hin und belehrt zum datenschutzkonformen Verhalten.

Falk formuliert E-Mail. Falk legt ein Ticket an.


### TOP 6 Sonstiges

Zusammenarbeit mit unserem Admin Arne. Es besteht von Seiten des
Vorstands (Jochen und Pirmin) Klärungsbedarf im Hinblick auf die
Zusammenarbeit. Wir planen ein persönliches Gespräch im Rahmen des
Hackingweekends in Essen im September.

Jochen: Der FOSSGIS hat wieder ein PayPal-Account, aber Zugriff läuft
noch nicht ganz rund.

Hamburg Convention Bureau bietet Unterstützung für eine FOSSGIS
Konferenz 2023 an. Katja bringt nach ihrem Urlaub Näheres zum Rahmen
und den Möglichkeiten dieses Büros in Erfahrung.

Katja: Der Vorstand sollte sich über ein künftiges Konzept der
FOSSGIS-Konferenz Gedanken machen. Insbesondere ein Onlineformat (und
damit auch das Hybridformat) binden andere Ressourcen als die
klassische Präsenzveranstaltung. Hier sind Ideen gefragt, wie das
geleistet werden kann.

Nächster Termin: 19.08.2021, 19:30 Uhr, https://meet.fossgis.de/vorstand