# Protokoll der Vorstandssitzung vom 29.09.2022 (externe Version)

Anwesende Vorstände: Jörg, David, Pirmin, Falk

Gäste: Katja

Protokoll: Falk

Start: 19:30 Uhr

Ende:  20.58 Uhr

## Tagesordnung

- Umlaufbeschluss Genehmigung Protokoll vom 30.08.2022 #321
- Umlaufbeschluss Mitgliedsantrag P. K. #320
- Umlaufbeschluss Mitgliedsantrag Firma ENERPARC AG #319
- Mail an info@ Kooperationsanfrage www.mut-atlas.de / Psych-Anlaufstellen #328
- Mail an info@ OpenStreetMap von den Freiheitsfeinden der KP aus China Missbrauch #326
- Projektförderung Mainzer VoBa - Einreichung bis 30.09.22
- Umlaufbeschluss Mitgliedsantrag F. T. #327
- Kick-off Stakeholderbeteiligung Mobilitätsdatengesetz #324
- Rechnungen Mitgliedsbeiträge 2022 #311
- FOSSGIS-Konferenz #322
- Auftragsdatenverarbeitungsvereinbarung mit unseren Admins #323
- Sonstiges
- Folgetermin


## Protokoll

### TOP 1 Umlaufbeschluss Genehmigung Protokoll vom 30.08.2022

Das Protokoll der Vorstandssitzung am 30. August 2022 wurde per
Umlaufbeschluss vom 26. September 2022 bestätigt.

### TOP 2 Umlaufbeschluss Mitgliedsantrag P. K. #320

Der Vorstand hat mit Umlaufbeschluss vom 26. September 2022 die Aufnahme beschlossen. 


### TOP 3  Umlaufbeschluss Mitgliedsantrag Firma ENERPARC AG #319

Der Vorstand hat mit Umlaufbeschluss vom 19. September 2022 die Aufnahme beschlossen. 


### TOP 4  Mail an info@ Kooperationsanfrage www.mut-atlas.de / Psych-Anlaufstellen #328

Wir haben eine Kooperationsanfrage zu Psych-Anlaufstellen. Unser Rat
nach Unterstützung in der Community zu suchen, wurde gefolgt. Dort gab
es bisher keine Reaktionen. Der Vorstand kann unterstützen, aber die
Community nicht ersetzen. Weiter Möglichkeiten: Projekt Lokal auf
einem FOSSGIS Stammtisch vorstellen, Vorstellen auf der
FOSSGIS-Konferenz. Katja antwortet entsprechend.


### TOP 5 - Mail an info@ OpenStreetMap von den Freiheitsfeinden der KP aus China Missbrauch #326

Es geht um das altbekannte Problem, wie politisch strittige
Landesgrenzen in OpenStreetMap dargestellt werden.

Da können wir als Local Chapter für OSM Deutschland nichts machen. Die
Problematik von umstrittenen Territorien ist bekannt. Es sind
Dokumente der Community auf internationaler Ebene vorhanden. Katja
antwortet und verweist auf den dortigen Diskussionsstand.

### TOP 6 Mail an Info@ zum Thema API #321

Für Interviews im Rahmen einer Master-Thesis hat sich ein Studierender
an die info@-E-Mailadresse gewandt. Daneben wurde Communitymitglieder
persönlich per Mail kontaktiert und auch im Forum nach Unterstützung
gefragt.

Alle brauchbaren Quellen für Unterstützung bei dem Thema sind nach
unserer Einschätzung erschöpft. Weitere Ideen haben wir
nicht. Ggf. könnten noch lokale Stammtische besucht werden, um dort
nach weiteren interviewbaren Personen zu suchen.  Falk gibt eine
entsprechende Antwort.


### TOP 7  Projektförderung Mainzer VoBa - Einreichung bis 30.09.22 #318

Katja hat einen Antrag zum Indoormapping eingereicht. Das Projekt
ist bei der VoBa verlinkt. Jetzt sind wir gespannt, wie es weitergeht.


### TOP 8 Umlaufbeschluss Mitgliedsantrag F. T. #327

Der Vorstand hat mit Umlaufbeschluss vom 29. September 2022 die
Aufnahme beschlossen.


### TOP 9  Kick-off Stakeholderbeteiligung Mobilitätsdatengesetz #324

Wir haben eine Einladung des Bundesministeriums für Digitales und
Verkehr erhalten, in dem uns die Möglichkeit der Beteiligung eingeräumt
wird.

Die Open Data Arbeitsgruppe wird die Angelegenheit weiter
verfolgen. Christopher und Lars werden von Katja informiert und
diesbezüglich in die Arbeitsgruppe zur Teilnahme eingeladen. Weitere
interessierte Personen sind eingeladen, sich im Rahmen der
Arbeitsgruppe einzubringen.


### TOP 10  Rechnungen Mitgliedsbeiträge 2022 #311

David berichtet über den Stand beim Einzug der Mitgliedsbeiträge.

Es sind noch 16 Rechnungen offen. Zwei Rechnungen wurden auch im
letzten Jahr nicht bezahlt. Hier zeichnen sich also zwei Kandidaten
für einen Vereinsausschluss ab. Ein Mitglied hat für dieses Jahr die
Kündigung vergessen und muss daher noch für 2022 zahlen. Die
betreffende Person hat jetzt für 2023 den Austritt erklärt. Der
Mitgliedsbeitrag für dieses Jahr steht aber noch aus.


### TOP 11 Auftragsdatenverarbeitungsvereinbarung mit unseren Admins #323

Katja hat die ADV vorbereitet und wird sie an unsere Admins zur
Unterschrift versenden.


### TOP 12 FOSSGIS-Konferenz #322

Es liegt ein neuer Vertragsentwurf vor. Falk schaut sich die
Änderungen zur Haftung an. Auch bei den Reinigungskosten gibt es noch
Klärungsbedarf.

Falk spricht noch einmal die Problematik der Fluchtwege im Flur des
Veranstaltungsgebäudes in Bezug auf Catering, Aussteller und
Welcomedesk an. Es soll ein Treffen mit dem zuständigen
Brandschutzbeauftragten der HU geben. Wir legen einen entsprechenden
Plan zur Genehmigung vor, Katja erarbeitet den Plan zusammen mit dem
Local Team der HU.

Das Orgateam der Konferenz schlägt die Erhöhung der
Aufwendungspauschale für im Rahmen der FOSSGIS-Konferenz helfende
Personen von 12 auf 15 EUR vor. Der Vorstand ist einverstanden.


### TOP 13 Sonstiges

- Programmkomitee: Research Organisation Registry ID (ROR ID) für
  Academic Track im Rahmen der FOSSGIS-Konferenz. Der FOSSGIS
  e.V. legt sich eine entsprechende Nummer zu. P. L. organisiert
  das. Kosten entstehen nach aktuellem Kenntnisstand nicht.

- Programmkomitee: Möchte im Call for Papers auf das
  Reiseförderprogramm für vortragende Personen hinweisen. Das ist aus
  Sicht des Vorstands in Ordnung.

- Programmkomitee: In diesem Jahr wird keine Abfrage der
  Anwesenheitszeiten der Vortragenden erfolgen. Es wird unterstellt,
  dass Vortragende grundsätzlich über den gesamten Zeitraum bei der
  FOSSGIS-Konferenz anwesend sein werden.

Nächster Termin: 02.11.2022, 19:30 Uhr