# Protokoll der Vorstandssitzung vom 17.03.2022 (externe Version)

Anwesende Vorstände: Jörg, Jochen, Pirmin, Falk

Gäste: Katja

Protokoll: Falk

Start: 19:30 Uhr

Ende:  21.22 Uhr

## Tagesordnung

- Genehmigung Protokoll vom 24.02.2022 #287
- Umlaufbeschluss Mitgliedsantrag #286
- Umlaufbeschluss: Mitgliedsantrag #285
- Umlaufbeschluss: Mitgliedsantrag #284
- Planung MV 2022 #275
- Elektronische Rechnungsstellung #197
- Kooperationsvereinbarung BKG #288
- Vorläufiger Zwischenstand Ergebnis FOSSGIS-Konferenz
- Sonstiges
- Folgetermin


## Protokoll

### TOP 1 Genehmigung Protokoll vom 24.02.2022 #287

Der Vorstand genehmigt das Protokoll vom 24.02.2022.


### TOP 2 Umlaufbeschluss Mitgliedsantrag zu Ticket #286

Per Umlaufbeschluss des Vorstands aufgenommen.


### TOP 3  Umlaufbeschluss Mitgliedsantrag zu Ticket #285

Per Umlaufbeschluss des Vorstands aufgenommen.


### TOP 4  Umlaufbeschluss Mitgliedsantrag zu Ticket #284

Per Umlaufbeschluss des Vorstands aufgenommen.


### TOP 5 Planung MV 2022 #275

Jörg bucht Open Slides für die Mitgliederversammlung.  Jörg schreibt
die Arbeitsgruppen an mit der Bitte um Zuarbeit für den
Jahresbericht. Jörg fertigt und verschickt die Einladung mit
Tagesordnung.

Wir besprechen Möglichkeiten, ein neues Vorstandsmitglied für den nicht
mehr zur Wahl antretenden Jochen zu finden.

Eventuell müssen wir Kleinigkeiten in unserer Finanzverwaltung extern
vergeben, um den Finazvorstand zu entlasten und die Position
attraktiver zu machen. Die Buchhaltung wird bereits vom Steuerberater
gemacht.


### TOP 6  Elektronische Rechnungsstellung #197

Pretix unterstützt das alte ZUGFeRD-Format, was uns nicht hilft. Wir
benötigen das aktuelle ZUGFeRD-Format bzw. XRechnung. Jochen schlägt
vor, elektronische Rechnung per AGB auszuschließen, um den Aufwand für
den Verein gering zu halten. Der Verein kann es sich vom
Arbeitsaufwand nicht leisten, wenn viele Rechnungsempfänger jeweils
spezielle Anforderunge für Format und Zugang der Rechnung haben.

Falk sieht das weniger kritisch und hofft auf entsprechende
Implementierung der notwendigen Prozesse in künftiger Software.

### TOP 7  Kooperationsvereinbarung BKG #288

Über die Kooperationsvereinbarung werden wir per Umlaufbeschluss
abstimmen, damit jedes Vorstandmitglied nochmal in Ruhe lesen
kann. Das vom BKG unterschriebene Exemplar liegt uns bisher nur als
gescanntes Dokument vor. Die Originale sollen per Post kommen.


### TOP 8 Vorläufiger Zwischenstand Ergebnis FOSSGIS-Konferenz

Jochen gibt einen vorläufigen Stand zu den Einnahmen aus der
FOSSGIS-Konferenz 2022. Nach bisheriger Einschätzung ist es sehr gut
gelaufen, so gut, dass für dieses Jahr wohl Steuerzahlungen auf die
erzielten Einnahmen anstehen werden.


### TOP 9 Sonstiges

Jobbörse FOSSGIS Konferenz 2022: Soll nicht fortgeführt werden,
sondern wird gelöscht. Das Aufwand-Nutzen-Verhältnis für Fortführung
und Pflege wäre zu hoch. Jochen schlägt vor, ein
halbjährliches Format zu schaffen, in dem Stellenanzeigen der
FOSS-Community bekannt gemacht werden. Wir brauchen hier noch gute
Ideen, wie es einfach, schnell und ohne großen Arbeitsaufwand gehen
kann. Vielleicht eine Reaktivierung der AG Dienstleisterliste und
dortige Diskussion zum Thema.

Feedback FOSSGIS Konferenz 2022: Insgesamt positiver
Eindruck. Technisch im Großen und Ganzen gut gelaufen. Das neue Format
"Podiumsdiskussion" ist gut angekommen.  Beim "Expert:innen-Format"
ist es nicht ganz so klar. Jochen weist darauf hin, dass die
Programmübersicht im Venueless unübersichtlich war. Beispielsweise die
BoFs waren nur zu sehen, wenn man nach rechts scrollte. Aus seinen
diesjährigen Erfahrungen heraus schlägt Jochen eine Kurzanleitung für
Session-Leiter:innen vor, die man ggf. auch analog neben den Computer
legen kann. Jochen meint, die Sonderformate müssen noch besser
bekannt gemacht, erklärt und beworben werden. Der Tagungsband wurde
diesmal nur von ca. 25 % der Nutzer:innen nachgefragt. Entsprechend
müssen wir klären, ob sich die Nutzungsgewohnheiten geändert haben und
wie es mit dem Tagungsband weitergeht.

Technik, die neuen Admins sind aktiv. Die Übergabe von Arne zu den
neuen Admins erfolgt in den nächsten 2 Wochen. Bis zum Techniktreffen
sollte der Adminwechsel durch sein.

Nächster Termin: Techniktreffen in Berlin 29./30.03.2021

Nächste Vorstandssitzung: 7.4.2021 19.30 Uhr