# Protokoll der Vorstandssitzung vom 04.05.2022 (öffentliche Version)

Anwesende Vorstände: Jörg, David, Pirmin, Falk

Gäste: Katja, Jochen

Protokoll: Falk

Start: 19:36 Uhr

Ende: 20:50 Uhr

## Tagesordnung

-   Genehmigung Protokoll vom 6.4.2022 #298
-   Vorstandswechsel #296
-   Mitgliedsantrag David Arndt (ohne Ticket)
-   OGC Mitgliedschaft #293
-   Förderantrag GI Salzburg 2022 #299
-   Förderantrag JOSM #290
-   Umlaufbeschluss Urlaub Katja #297
-   Sonstiges
-   Folgetermin

## Protokoll

### TOP 1 Genehmigung Protokoll vom 7.4.2022 #298

Das Protokoll wird vom Vorstand 7.4.2022 genehmigt.


### TOP 2 Vorstandswechsel #296

Jochen hat eine Checkliste im GitLab mit den Arbeitsschritten zur
Übergabe und förmlichen Integration des neuen Vorstandsmitglieds David
angelegt. So kann gut überprüft werden, ob bei der Übergabe an alles
gedacht wurde.

Geschäftsverteilung: Wir besprechen die Geschäftsverteilung. Es bleibt
im Wesentlichen bei der bisherigen Geschäftsverteilung. David übernimmt
die Funktion des Kassenwarts von Jochen. Die Verwaltung der Mitglieder
hat Jochen bisher allein gemacht. Die Frage ist, ob man diese Aufgabe
aufteilt und neu im Vorstand verteilt. Feststeht, dass die
Mitgliederverwaltung sowohl SQL-Kenntnisse braucht, aber auch Bezug zum
Kassenwart hat (Mitgliedsbeiträge). Jörg, Katja und David schauen sich
die Aspekte an und schauen, wie sich die Aufgabe neu verteilen lässt.

Der Vorschlag wird vom Vorstand einstimmig beschlossen.

Geschäftsordnung: Wir müssen die Geschäftsordnung ggf. anpassen und neu
beschließen (und die aktualisierte Version auch auf die Webseite
stellen) Wir vertagen diesen Punkt auf die nächste Vorstandssitzung,
damit sich alle die Geschäftsordnung anschauen können und ggf. eigene
Wünsche und Vorstellungen einbringen können. #300

Das Protokoll der Mitgliederversammlung wird zur Umschreibung des
Vorstands beim Amtsgericht und für die Bankkontenummeldung benötigt.
Falk sagt die Fertigstellung für kommendes Wochenende zu.

### TOP 3 Mitgliedsantrag D. A.

Der persönliche Mitgliedsantrag von D. A. wird mit 3 Stimmen und
einer Enthaltung angenommen. [...]

### TOP 4 OGC Mitgliedschaft #293

Pirmin hat die Diskussion über eine Mitgliedschaft in der OGC im GitLab
neu angestoßen. Möglicherweise ist ein Mitgliedschaft für unsere
Firmenmitglieder interessant.

Zur Evaluation des Interessens soll eine Umfrage primär unter
Firmenmitgliedern gemacht werden. Pirmin stellt dafür Fragen zusammen.

### TOP 5 Förderantrag GI Salzburg 2022 #299

Jörg hat die Diskussion auf der FOSSGIS-Mailingliste über den
Förderantrag zur Besetzung des OSM/FOSSGIS/OSGeo Standes auf der GI
Salzburg angestoßen. Falls die Diskussion positiv verläuft, fassen wir
nächste Woche einen Umlaufbeschluss über die Förderung.

### TOP 6 Förderantrag JOSM #290

Förderantrag JOSM: Jörg stellt Antrag auf eine Verlängerung der
bestehenden Förderung. Der Vorstand beschließt eine Verlängerung der
Förderung.

### TOP 7 Umlaufbeschluss Urlaub Katja #297

Der Vorstand stimmt dem Urlaub von Katja [...] zu.

### TOP 8 Sonstiges

E. K. vom BKG war am 3.5. dienstlich in Berlin und hat dies zum
Anlass genommen auch die Geschäftsstelle des FOSSGIS zu besuchen und hat
dort Katja und Jörg getroffen. Katja berichtet von dem Treffen.

Pirmin informiert: Die OpenStreetMap-Servergruppe betreibt jetzt neu
eigene DNS-Server für openstreetmap.de.

Katja hat für den FOSSGIS e.V. einen Account im Fediverse angelegt:
@FOSSGISeV@mastodon.online


### TOP 9 Folgetermin

Nächster Termin: 01.06.2021, 19:30 Uhr,

Videokonferenz via https://meet.fossgis.de/vorstand
