# Protokoll der Vorstandssitzung vom 24.02.2024 (externe Version)

Anwesende Vorstände: Jörg, Jochen, Pirmin (ab 19.40 Uhr), Falk

Gäste: Marc,

Protokoll: Falk

Start: 19:30 Uhr

Ende: 21.09 Uhr

## Tagesordnung

- Genehmigung Protokoll vom 20.01.2022 (#283)
- Bestandsdatenanfrage UMap (#281)
- Vereinshaftpflichtversicherung (#22)
- Planung Mitgliederversammlung 2022 (#275)
- Desktop-Recherche von WMDE (#278)
- Sonstiges
- Folgetermin


## Protokoll

### TOP 1 Genehmigung Protokoll vom 20.01.2022 (#283)

Der Vorstand genehmigt das Protokoll vom 20.01.2022.


### TOP 2  Bestandsdatenanfrage UMap (#281)

Bestandsdatenabfrage UMap. Wir hatten eine Anfrage der
Polizei. Aufgrund datensparsamen Betriebs hatten wir diesbezüglich
keine personenbezogenen Daten. Wir diskutieren das Verhalten für den
Fall künftiger Anfragen.

Wir nehmen den Vorgang in den Jahresbericht auf.


### TOP 3 Vereinshaftpflichtversicherung (#22)

Katja berichtet von ihrem Telefonat mit der Versicherung. Wir sind
immer noch nicht so richtig sicher, ob Stammtische versichert
sind. Falk kontaktiert nochmal die Versicherung und bohrt nach, um
vielleicht mehr Klarheit zu bekommen.


### TOP 4 Planung Mitgliederversammlung 2022 (#275)

Wir brauchen einen neuen Termin für die Vollversammlung, weil die
steuerberatende Kanzlei die Finanzunterlagen nicht bis Februar fertig
stellen kann. Die Kanzlei hat eine Erstellung des Jahresabschlusses
bis Ende März zugesagt. Damit der Kassenprüfer Zeit zur Prüfung hat
kommt ein Termin frühestens ab Mitte April in Betracht. Wir
beschließen den 23.04., 14 Uhr.

Für die Konferenz mieten wir die entsprechende Software einschließlich
des Videokonferenzsystems, um uns die Eigeninstallation zu sparen.


### TOP 5 Desktop-Recherche von WMDE (#278)

Die Wikimedia hat sich Vereine und gemeinütze Initiativen in einer
Analyse angeschaut. Es handelt sich um eine
Reichweitenanalyse. Wikimedia fragt, ob wir mit einer Veröffentlichung
einverstanden sind. Ein Teil der Vorstand rätselt über den Use Case.

Wir haben nichts gegen eine Veröffentlichung einzuwenden und sind,
falls gewünscht, für ein Gespräch offen.


### TOP 6 Sonstiges

Wir hatten eine Anfrage von der OSMF zu Österreich. Rückmeldung von
uns, dem FOSSGIS, dass wir OSM Österreich nicht vertreten.

IT Admintreffen (vorläufig 22./23.3. Berlin): Der Technikvorstand
(Pirmin, Jochen) möchte sich mit den neuen Admins treffen, um die nach
der Übergabe vom alten Admin offen gebliebenen Fragen bzw. Aufgaben zu
besprechen und einen Blick auf die künftig anstehenden Aufgaben zu werfen
und vielleicht auch schon einige Projekte an den geplanten zwei Tagen
anzugehen.

Update FOSSGIS-Konferenz 2022: Das Videokonferenzsystem für den
Backstagekanal der Konferenz macht derzeit Schwierigkeiten. Auf Wunsch
des Vorstands sollte es nach Möglichkeit kein proprietäres
Videokonferenzsystem sein. Es hat Unstimmigkeiten mit der
FahrplanApp-Entwicklung im Hinblick auf die finanziellen Unterstützung
für die Appanpassung gegeben. Es wird keine entsprechende App zur
diesjährigen Konferenz geben. Für künftige Präsenzkonferenzen ist aber
wieder eine entsprechende App geplant.

FOSSGIS-Konferenz 2023, HU Berlin: Die Räume werden abgestimmt. Vor
Ort Termin ist geplant. Wir brauchen noch ein paar Infos.

Nächster Termin: 17.03.2022, 19:30 Uhr