# Protokoll der Vorstandssitzung vom 20.07.2022 (öffentliche Version)

Anwesende Vorstände: Jörg, Jochen, Pirmin, Falk

Gäste: Katja

Protokoll: Falk

Start: 19:30 Uhr

Ende:  21.20 Uhr

## Tagesordnung

- Protokoll vom 4.5.2022 #303
- Umlaufbeschluss Umlaufbeschluss Förderantrag AGIT (GI Salzburg) #299 #307
- Umlaufbeschluss Mitgliedsantrag [...] Carmen Viesca Álvarez #306
- Annahme der Wahl des stellvertretenden Kassenprüfers (MV 2022) #302
- Zugang zu GitLab für Steuerberater für Datenaustausch #309
- Rechnungen Mitgliedsbeiträge 2022 #311
- Ausgaben FOSSGIS Routing Server #312
- Passwörter ändern #308
- OGC Mitgliedschaft #293
- Vorstandswechsel #296
- Geschäftsordnung Vorstand #300
- Stand Bürgerfest und Konferenz #310
- Sonstiges
- Folgetermin


## Protokoll

### TOP 1 Protokoll vom 4.5.2022 #303

Das Protokoll der Vorstandssitzung vom 4.5.2022 wurde per
Umlaufbeschluss 11. Mai 2022 bestätigt.


### TOP 2  Umlaufbeschluss Förderantrag AGIT (GI Salzburg) #307 #299

Der Förderantrag wurde per Umlaufbeschluss vom 30. Mai 2022 durch den
Vorstand bewilligt. Jörg schließt die Dokumentation hierzu ab.


### TOP 3  Umlaufbeschluss Mitgliedsantrag [...]  #306

Der Mitgliedsantrag wurde vom Vorstand per Umlaufbeschluss vom
14.05.2022 beschlossen.

### TOP 4 Annahme der Wahl des stellvertretenden Kassenprüfers (MV2022) #302

Die Wahl wurde aufgrund der Abwesenheit während der
Mitgliederversammlung nachträglich angenommen. Wir dokumentieren die
Annahme im Zusammenhang mit dem Protokoll der Mitgliederversammlung
vom 23.04.2022 im Git-Repository. Jörg erledigt das.


### TOP 5 Zugang zu GitLab für Steuerberater für Datenaustausch

Wir brauchen ein sicheres Verfahren, damit der Steuerberater Zugriff
auf unsere steuerrelevanten Unterlagen bekommt. David testet, ob ein
Datenaustausch mit Gitlab möglich ist. Der Steuerberater hat sich
hierfür offen gezeigt.

### TOP 6 Rechnungen Mitgliedsbeiträge 2022

David hat die Rechnungen für die Mitgliedsbeiträge 2022
verschickt. Überweisungen gehen ein, Lastschriften wurden der Bank
übergeben. David gibt beim nächsten Mal einen ausführlicheren Stand.

### TOP 7 Ausgaben FOSSGIS Routing Server #312

Der Server wurde in die Schweiz transferiert. Für den Einbau bei
OSM-CH sind noch Kosten in Höhe von 60 EUR entstanden, die wir
erstatten.


### TOP 8 Passwörter ändern #308

Im Rahmen des Vorstandswechsels müssen die Passwörter geändert
werden. Pirmin gibt das neue Masterpasswort für KeePass den neuen
Vorständen und Katja bekannt.


### TOP 9  OGC Mitgliedschaft #293

Katja hat die Mitglieder befragt, ob Interesse an eine OGC
Mitgliedschaft seitens des FOSSGIS e.V. besteht. Mehrheitlich haben
die Mitglieder Interesse. Es fehlt aber an Personen, die auch in einer
Arbeitsgruppe der OGC mitwirken würden. Damit fehlt es an einer
wesentlichen Bedingung, um sich aktiv und nützlich in die OGC
einbringen zu können. Daher wird der FOSSGIS e.V. vorerst keine
Mitgliedschaft beantragen.

### TOP 10  Vorstandswechsel #296

Wir gehen die Checkliste für den mit der Mitgliederversammlung 2022
eingetretenen Vorstandswechsel durch. Die Eintragung ins
Vereinsregister ist erfolgt, jedenfalls ist die Rechnung eingegangen
(und bezahlt).

Wir stellen fest, dass EC-Karten nicht benötigt werden. Das gilt für
neue genau so, wie für die bestehende, die auf Jörg ausgestellt ist.


### TOP 11 Geschäftsordnung Vorstand #300

Wir besprechen die aktuelle Fassung der Geschäftsordnung. Wir
beschließen die Geschäftsordnung unter Einarbeitung des
Änderungsvorschlags von Falk aus dem Ticket #300.

### TOP 12 Stand Bürgerfest des Bundespräsidenten und FOSSGIS-Konferenz #310

Bürgerfest: Die Orga läuft. Das Standkonzept ist fertig. Das
Standpersonal ist zur Akkreditierung angemeldet. Für die Standbetreuer
wird es ein T-Shirt mit Logo geben. Es wird im Wesentlichen ein
OSM-Stand sein, es fehlt leider das Engagement der FOSS-Seite
des Vereins jenseits der Personen die FOSSGIS und OSM in Personalunion
verkörpern.

FOSSGIS-Konferenz: Die Humboldt Universität sponsert die Konferenz. Die
maximale Teilnehmerzahl steht noch nicht fest. Katja veröffentlicht in den
nächsten Tagen die Ankündigung.

### TOP 13 Sonstiges

Katja berichtet von ihrem Kontakt zu Wikimedia (Communitykontakt). Es
soll vielleicht auch einen Workshop zum Mappingtool mit Wikimedia
geben.

Katja und Falk berichten noch kurz vom FOSSGIS OSM Communitytreffen
2022 Nummer 17 im Linuxhotel in Essen.

Katja berichtet vom Online-Workshop "Mapping im Katastrophenfall"
vom 30.6. Es wurden verschiedene Akteure aus diesem Bereich
zusammengebracht. Im Herbst soll es eine Fortsetzung der Veranstaltung
geben.


Nächster Termin: 30.08.2022, 19:30 Uhr
